【裁判字號】    89,易,1133
【裁判日期】    890407
【裁判案由】    竊盜
【裁判全文】
臺灣高雄地方法院刑事判決                        八十九年度易字第一一三三號
    公訴人  臺灣高雄地方法院檢察署檢察官
    被  告  乙○○
右列被告因竊盜案件，經檢察官提起公訴（八十八年度偵字第二九六○三號），本院
判決如左：
    主  文
乙○○竊盜，累犯，處有期徒刑伍月。
    事  實
一、乙○○前於民國六十九年十月二十四日，因侵占罪經屏東地方法院判處罰金五百
    元確定，六十九年十一月十三日執行完畢。八十年八月二十三日，又因賭博案件
    ，經判處罰金五千元確定，八十年十一月九日執行完畢。八十六年五月二十六日
    ，因恐嚇取財罪，經判處有期徒刑九月確定，暨於八十六年五月二十一日，因恐
    嚇危害安全罪，經判處有期徒刑三月，嗣經台灣高等法院高雄分院就上開恐嚇取
    財罪及恐嚇危害安全罪所處之徒刑，合併定應執行有期徒刑十月，而於八十七年
    四月十七日執行完畢。
二、乙○○於八十八年十一月十二日上午七時許，在高雄市○○路一四六號「荷風世
    家大樓」前，見不詳姓名之人所占有中之ＺＨＧ六一○號機車（該車為車主廖漢
    民，但係交由甲○○使用，惟於八十八年九月二十五日已遭不詳姓名之人竊走）
    停放於該處且未取下鑰匙。竟意圖為自己不法之所有，基於竊盜之故意，以該鑰
    匙發動ＺＨＧ六一○號機車，而竊取該機車後供已使用。嗣於八十八年十二月五
    日下午三時十五許，乙○○在高雄市金獅湖風景區內騎乘ＺＨＧ六一○號機車時
    ，為警查獲。
三、案經高雄市政府警察局分局移送臺灣高雄地方法院檢察署檢察官偵查起訴。
    理  由
一、訊據被告於本院調查、審理時，矢口否認犯罪，辯稱：伊前為「荷風世家大樓」
    之管理員，有一不詳姓名之人騎機車到該大樓，因找不到甲○○，遂將機車連同
    鑰匙寄託給伊保管。嗣隔約一星期，因該人仍未再前來將車騎走，伊遂發動該車
    ，偶而騎乘云云。然查，被告於警訊及偵查時，不僅均未曾提及受託代為保管機
    車及鑰匙，甚至更坦承伊係見該機車未取下鑰匙，方以鑰匙發動機車（參八十八
    年十二月五日警訊筆錄，偵卷十一頁），故被告事後翻異前詞，應為卸責之詞，
    委無足採。又該機車車主為廖漢民，但係甲○○使用，惟於八十八年九月二十五
    日即遭不詳姓名之人竊走等情，亦據甲○○於警訊時陳明在卷，並有贓物認領保
    管收據、查詢車輛認可資料、車輛協尋證明單等在卷可佐，堪信被告行竊時，Ｚ
    ＨＧ六一○號機車係由不詳姓名之人占有中。綜上所述，罪証明確，被告犯行堪
    以認定。
二、核被告所為，係犯刑法第三百二十條第一項之竊盜罪。又被告前於八十六年五月
    二十六日，因恐嚇取財罪，經判處有期徒刑九月確定，暨於八十六年五月二十一
    日，因恐嚇危害安全罪，經判處有期徒刑三月，嗣經台灣高等法院高雄分院就上
    開恐嚇取財罪及恐嚇危害安全罪所處之徒刑，合併定應執行有期徒刑十月，而於
    八十七年四月十七日執行完畢，有台灣高等法院被告全國前案紀錄表在卷可稽，
    ，其於執行完畢後五年以內再犯本件有期徒刑以上之罪，為累犯，應依法加重其
    刑。爰審酌被告之品性、犯罪之手段、目的、所生危害、犯罪後之態度，暨其他
    一切情狀，量處如主文所示之刑。
據上論斷，應依刑事訴訟法第二百九十九條第一項前段，刑法第三百二十條第一項、
第四十七條，罰金罰鍰提高標準條例第一條前段，判決如主文。
本案經檢察官王啟明到庭執行職務。
中      華      民      國    八十九    年      四      月      七      日
                                  臺灣高雄地方法院刑事第六庭
                                      法  官  洪碩垣
右正本證明與原本無異。
如不服本判決，應於判決送達後十日內，向本院提出上訴狀。
                                      書記官  高惠珠
中      華      民      國    八十九    年      四      月      十      日
附錄本判決論罪之法條：
刑法第三百二十條第一項
意圖為自己不法之所有或第三人不法之所有，而竊取他人之動產者，為竊盜罪，
處五年以下有期徒刑、拘役或五百元以下罰金。


司法院資訊處製作；財團法人民間司法改革基金會備份。
